【裁判字號】    97,易,79
【裁判日期】    970403
【裁判案由】    傷害等
【裁判全文】
臺灣臺北地方法院刑事判決                97年度易字第79號
公  訴  人  臺灣臺北地方法院檢察署檢察官
被      告  尤勞‧尤幹
上列被告因傷害等案件，經檢察官提起公訴（九十六年度偵字第
二四九三四號），本院判決如下：
    主  文
尤勞‧尤幹共同傷害人之身體，處有期徒刑陸月，如易科罰金，
以新臺幣壹仟元折算壹日。
    事  實
一、尤勞‧尤幹前將其所有之土地出租他人開設「水韻溫泉會館
    」（址設臺北縣烏來鄉○○村○○路一五一號），嗣該會館
    因經營不善，而委由己○○接手負責營運後，己○○要求尤
    勞‧尤幹不得繼續占用該會館房間，尤勞‧尤幹因而心生不
    滿，竟與真實姓名年籍不詳綽號「小黑」等六、七名成年男
    子共同基於傷害人身體之犯意聯絡，於民國九十六年十月五
    日凌晨，在上開尤勞‧尤幹所占用之房間內，見己○○與該
    會館員工丁○○、乙○○及甲○○等人在隔壁房內舉行慶生
    活動，乃伺機逞凶報復；迨同日凌晨二時二十分許，見甲○○及丁○○相繼離去，正欲步出該會館之際，旋由該等不詳
    男子其中二人攔阻甲○○，並徒手毆打甲○○，尤勞‧尤幹
    與其餘不詳男子繼而上前，由該等不詳男子分持棍棒或滅火
    器毆打甲○○；其間丁○○乘隙奔至該會館櫃檯撥打電話求
    援，尤勞‧尤幹等人發覺，旋由尤勞‧尤幹徒手、數名不詳
    男子分持棍棒或滅火器，上前圍毆丁○○；此際己○○與乙○○聽聞房外傳來吵雜聲，而步出房間查看之際，亦遭尤勞
    ‧尤幹徒手、數名不詳男子分持棍棒或滅火器上前毆打；致
    己○○受有兩側頸部（起訴書誤載為腦部）挫傷、左上門牙
    動搖等傷害，丁○○因而受有頭部外傷合併鼻骨骨折、右手
    第四至五掌骨骨折、左耳出血等傷害，乙○○受有左手擦傷
    及挫傷、右胸鈍挫傷、左側頭部挫傷等傷害，甲○○則受有
    臉、頭皮、頸之挫傷及表淺損傷、手挫傷等傷害。
二、案經己○○、丁○○、乙○○及甲○○訴由臺北縣政府警察
    局新店分局報請臺灣臺北地方法院檢察署檢察官偵查起訴。
    理  由
一、訊據被告尤勞‧尤幹固不否認有於九十六年十月五日凌晨與
    「小黑」等人在上址會館房間內之事實，亦坦承告訴人己○○、丁○○、乙○○及甲○○有遭數名不詳男子毆打等情，
    惟矢口否認有何傷害犯行，辯稱：伊當晚在該會館房內與「
    小黑」及其友人共同飲酒，嗣「小黑」等人欲泡湯，櫃檯人
    員卻稱沒房間，伊見會館房間均閒置，並無客人，遂要求櫃
    檯人員打電話予己○○，當時己○○等人在伊隔壁房內慶生
    ，伊邀己○○至伊房內，向己○○介紹「小黑」，「小黑」
    稱「今天喝酒不要談任何事情」，己○○遂自稱竹聯幫兄弟
    ，「小黑」隨即表示「那我們不要談，明天喝酒再談」，己○○遂離開，伊與「小黑」等人則仍在房內喝酒，聽聞房外
    有吵雜聲，伊遂步出房間，見一名「小黑」之友人躺在會館
    外，伊隨即向其餘「小黑」之友人表示「你們的人在外面，
    被打的躺在地上」，數名「小黑」之友人遂步出房間，質問
    係何人所為，丁○○隨即自櫃檯衝出，聲稱「人是我打的，
    你們要怎麼樣」，四、五名「小黑」之友人旋與丁○○等人
    互毆，當時「小黑」在洗手間內，丁○○等人拿出棍棒，己○○亦自其車上拿取鐵棒，伊母及伊胞姐見狀，旋將伊拉回
    隔壁住處；嗣伊因擔憂友人受傷，遂再折返現場，見丁○○
    躺在櫃檯旁，「小黑」之友人均在場、亦受傷，伊並未毆打
    己○○等人云云。經查：
  (一)前揭被告夥同「小黑」等人毆打己○○、丁○○、乙○○及
    甲○○之事實，業據證人己○○、丁○○、乙○○及甲○○
    於本院審理時證述綦詳（見本院卷第三九頁至第四四頁反面
    ），且渠等遭被告等人共同毆打後，己○○受有兩側頸部挫
    傷、左上門牙動搖、丁○○受有頭部外傷合併鼻骨骨折、右
    手第四至五掌骨骨折、左耳出血、乙○○受有左手擦傷及挫
    傷、右胸鈍挫傷、左側頭部挫傷、甲○○受有臉、頭皮、頸
    之挫傷及表淺損傷、手挫傷等傷害，此亦有財團法人佛教慈
    濟醫院臺北分院診斷證明書四紙附卷可稽（見偵卷第二二頁
    至第二五頁），足認被告確有夥同「小黑」等人毆打己○○
    、丁○○、乙○○及甲○○成傷之犯意聯絡及行為分擔至明
    。
  (二)被告雖辯稱：伊與「小黑」等人在房內喝酒時，聽聞房外有
    吵雜聲，伊遂步出房間，見一名「小黑」之友人躺在會館外
    ，伊隨即向其餘「小黑」之友人表示「你們的人在外面，被
    打的躺在地上」，數名「小黑」之友人遂步出房間，質問係
    何人所為，丁○○隨即自櫃檯衝出，聲稱「人是我打的，你
    們要怎麼樣」，四、五名「小黑」之友人旋與丁○○等人互
    毆，丁○○等人拿出棍棒，己○○亦自其車上拿取鐵棒，伊
    母及伊胞姐見狀，旋將伊拉回隔壁住處，伊並未毆打己○○
    等人云云。惟查：
  1.被告夥同「小黑」等人毆打己○○、丁○○、乙○○及甲○○等情，迭據證人己○○、丁○○、乙○○及甲○○證述明
    確，而證人己○○、丁○○、乙○○及甲○○所述情節互核
    又大致相符，且被告自承與己○○、丁○○、乙○○及甲○○均不相識，亦無怨隙（見偵卷第七頁），衡情己○○、丁○○、乙○○及甲○○實無設詞攀誣構陷、甘冒刑事誣告、
    偽證重刑之理。況上開會館原係由被告將其土地出租他人所
    開設，嗣因經營不善，而委由己○○接手負責營運後，己○○即要求被告不得繼續占用該會館房間，俟案發當晚被告曾
    打電話要求該會館櫃檯人員轉知己○○前來其占用之房內商
    談此事，經己○○告以僅得續住一、二日，被告始邀集數名
    友人至該會館房間，並要求己○○再次前來，質問己○○何
    以不讓其續住等情，已據證人己○○於本院審理時證述明確
    （見本院卷第三九頁、第四０頁），被告亦不否認於案發當
    晚曾邀己○○至伊房間談事，當時「小黑」等人亦在場等情
    （見本院卷第四０頁反面）；反觀「小黑」等人本與己○○
    、丁○○、乙○○及甲○○互不相識，彼此間亦無糾紛仇怨
    ，此既為被告所自承（見偵卷第三八頁），衡情「小黑」等
    人豈有無端朝己○○等人施暴之必要？參以證人即被告之胞
    姐戊○○於本院審理時證稱：案發時雙方都有互相拉扯，被
    告也有與己○○互相拉扯等語（見本院卷第四五頁反面），
    被告亦不否認其有與己○○互相拉扯等情（見本院卷第四六
    頁反面），益證被告係遭己○○要求不得繼續占用會館房間
    ，因而心生不滿，始邀集「小黑」等人共同毆打己○○等人
    以示報復，至為明確。證人己○○、丁○○、乙○○及甲○○之證言，應屬可信。被告空言否認參與傷害，辯稱係「小
    黑」之友人與己○○、丁○○、乙○○及甲○○互毆云云，
    顯屬事後卸責之詞，不足採信。
  2.又證人戊○○於本院審理時雖證稱：「我當天和被告及其朋
    友一起在包廂裡面喝酒，就聽到外面有人在吵架，後來跟我
    們一起喝酒的一個人就從外面進來說外面有人躺在地上，我
    們就全部從包廂出去，就看到己○○的朋友和被告的朋友在
    吵架，己○○就跑到他車上拿鐵棍，我也跟著己○○過去，
    後來我跟著他回到現場，本來己○○要打被告，我就趕快拉
    被告後面的皮帶，我和我媽媽就拉著被告回家」、「（問：
    你從包廂出來時，你除了看到己○○他們那些人和被告的朋
    友吵架外，當時他們有無打在一起？）當時己○○他們那邊
    的人和被告的朋友已經在亂打在一起」云云（見本院卷第四
    五頁正、反面），惟其所證情節，核與被告所辯：伊與「小
    黑」等人在房內喝酒時，聽聞房外有吵雜聲，伊遂步出房間
    ，見一名「小黑」之友人躺在會館外，伊隨即向其餘「小黑
    」之友人表示「你們的人在外面，被打的躺在地上」，數名
    「小黑」之友人遂步出房間，質問係何人所為，丁○○隨即
    自櫃檯衝出，聲稱「人是我打的，你們要怎麼樣」，四、五
    名「小黑」之友人旋與丁○○等人互毆乙節（見本院卷第四
    ０頁反面）顯有不符，是證人戊○○之證言是否屬實，已非
    無疑，況其係被告之胞姐，誼屬至親，所證難免偏頗，自難
    據為有利於被告之認定。
  3.至證人丙○○於本院審理時雖證述：伊等當日在包廂內為同
    事乙○○慶生，甲○○先離開，丁○○之後也走，數分鐘後
    ，伊聽見外面在打架，己○○先出去看，伊約八分鐘後與其
    他同事出去看，見被告之友人與己○○、乙○○互毆之後，
    被告遭其母、姐拉走，伊並未見被告打人云云（見本院卷第
    四六頁反面至第四七頁），然其復證稱：「（問：在你出包
    廂之前，發生的事情你有無看到？）我沒有看到，因為我在
    包廂裡面。（問：你出包廂除了有看到己○○、乙○○和被
    告的朋友打在一起外，你有無看到己○○和被告拉來拉去？
    ）我沒有看到這一段，我出來時，就看到被告被他媽媽、姊
    姊拉走。（問：你出來時，有無看到己○○那邊跟被告的朋
    友哪邊有拿武器、棍棒？）我出來時沒看到是誰拿，只看到
    有棍棒在地上。」、「（問：你出來時，是否看到現場已經
    都打完了，沒看到人在打？）是，已經打完了」等語（見本
    院卷第四七頁反面），故依其證言以觀，其係在甲○○、丁○○、己○○及乙○○相繼離開舉行慶生活動之房間後約八
    分鐘，始步出查看，斯時被告等人朝甲○○、丁○○、己○○及乙○○施暴行為業已完結，是證人丙○○既未於案發時
    在場，其證言自亦不足據為有利於被告之認定。
  (三)綜上所述，本件事證明確，被告犯行洵堪認定，應予依法論
    科。
二、核被告所為，係犯刑法第二百七十七條第一項之普通傷害罪
    。其與「小黑」等人間就前揭犯行有犯意聯絡及行為分擔，
    為共同正犯。爰審酌被告雖無前科，素行尚佳（見本院卷第
    四頁），然僅因接手經營上開會館之己○○要求其不得繼續
    占用房間，即夥同不詳男子對己○○及其員工甲○○、丁○○、乙○○之身體逞兇施暴，致渠等受有前述傷害，對渠等
    之人身安全及社會秩序危害匪淺，而被告犯後雖表明願賠償
    己○○等人共新臺幣四十萬元，僅因己○○等人拒絕接受而
    未能達成和解（見本院卷第一八頁反面），然其於和解不成
    後，即一再否認犯行，飾詞卸責，且始終未供出共犯等一切
    情狀，量處如主文所示之刑，並諭知易科罰金之折算標準。
據上論斷，應依刑事訴訟法第二百八十四條之一、第二百九十九
條第一項前段，刑法第二十八條、第二百七十七條第一項、第四
十一條第一項前段，刑法施行法第一條之一第一項、第二項前段
，判決如主文。
本案經檢察官王鑫健到庭執行職務
中    華    民    國  九十七  年    四    月    三    日
                  刑事第八庭法  官  陳芃宇
以上正本證明與原本無異。
如不服本判決，應於判決送達後10日內，向本院提出上訴狀。
                            書記官  徐鶯尹
中    華    民    國  九十七  年    四    月    九    日
附錄本案論罪科刑法條全文：
中華民國刑法第277條
傷害人之身體或健康者，處三年以下有期徒刑、拘役或一千元以
下罰金。
犯前項之罪因而致人於死者，處無期徒刑或七年以上有期徒刑；
致重傷者，處三年以上十年以下有期徒刑。


司法院資訊處製作；財團法人民間司法改革基金會備份。
